【裁判字號】    92,易,707
【裁判日期】    920529
【裁判案由】    贓物
【裁判全文】
臺灣板橋地方法院刑事判決                          九十二年度易字第七七號
    公  訴  人  臺灣板橋地方法院檢察署檢察官
    被      告  甲○
右列被告因贓物案件，經檢察官提起公訴（九十二年度偵字第三０五一號），本院判
決如左：
    主  文
甲○收受贓物，處有期徒刑參月，如易科罰金，以參佰元折算壹日。
    事  實
一、甲○明知車牌號碼ＧＤＸ─九五０號重型機車（係被害人乙○○於九十二年一月
    二十四日中午十二時許，在臺北縣三重市○○○路一一五巷十四號遭竊）係來源
    不明贓車，竟於民國九十二年一月二十四日下午四時許，在臺北縣三重市○○○
    路某處，向姓名年籍不詳綽號「阿桐」之成年男子商借使用而予以收受。嗣於九
    十二年一月二十七日下午二時三十分許，騎乘行經臺北縣三重市○○街五十九號
    前，經警查獲，並扣得前開贓車一部。
二、案經臺北縣政府警察局三重分局報請臺灣板橋地方法院檢察署檢察官偵查起訴。
    理  由
一、訊據被告甲○固坦承於右揭時地向「阿桐」借用前揭重機車一節不諱，惟矢口否
    認有贓物犯行，辯稱：阿桐借伊機車時，並無交付機車鑰匙及行照，且說隨便拿
    支鑰匙即可發動機車云云。經查，前揭ＧＤＸ─九五０號機車，係被害人乙○○
    於九十二年一月二十四日中午十二時許，在臺北縣三重市○○○路一一五巷十四
    號前失竊，業據其於警詢時陳述明確，並有贓物認領保管單、車輛失竊（尋獲）
    電腦輸入單各一紙附卷可稽，前揭機車係屬他人失竊之贓物一節，洵無疑義。再
    查，被告先供稱隨便拿鑰匙即可發動機車云云如前，於本院審理時又改稱：鑰匙
    是借車者連同車子一起借給伊的云云，前後不一，難以遽信。復查，騎乘機車，
    需有行車執照，為眾所皆知之事，被告無法諉為不知，被告坦承未向「阿桐」要
    行車執照，於本院審理時並供承「阿桐」叫什麼伊並不知道，僅知道「阿桐」住
    在車子遺失地點之附近等語（詳參本院九十二年五月十五日審判筆錄），而機車
    既係借用，當有一定返還時限，焉有不知借予者之姓名、住址之理，且自承該車
    為車子遺失地點借的等語如前，被告顯知前揭機車為贓車甚明，所辯不足採信。
    本件事證明確，被告收受贓物犯行堪予認定。
二、核被告甲○所為，係犯第三百四十九條第一項之收受贓物。爰審酌被告之素行、
    為貪圖小利，竟收受盜贓，增加被害人與警方追討失竊贓物之困難，且犯後飾詞
    卸責、態度不佳，該機車失竊時之價值等一切情狀，量處如主文所示之刑，並諭
    知易科罰金之折算標準，以資懲儆。
據上論斷，應依刑事訴訟法第二百九十九條第一項前段，刑法第三百四十九條第一項
、第四十一條第一項前段，罰金罰鍰提高標準條例第一條前段、第二條，判決如主文
。
中      華      民      國    九十二    年      五      月    二十九    日
                            臺灣板橋地方法院刑事第四庭
                                法  官    徐  子  涵
右正本證明與原本無異。
如不服本判決，應於判決送達後十日內，向本院提出上訴狀。
                                書記官    彭  麗  紅
中      華      民      國      九十二      年    六    月      三      日
附錄：
刑法第三百四十九條第一項：
收受贓物者，處三年以下有期徒刑、拘役或五百元以下罰金。


司法院資訊處製作；財團法人民間司法改革基金會備份。
